【裁判字號】    99,訴,591
【裁判日期】    990630
【裁判案由】    違反毒品危害防制條例
【裁判全文】
臺灣臺南地方法院刑事判決               99年度訴字第591號
公  訴  人  臺灣臺南地方法院檢察署檢察官
被      告  乙○○
上列被告因違反毒品危害防制條例案件，經檢察官提起公訴（99
年度毒偵字第626號），被告於準備程序先就被訴事實為有罪陳
述，受命法官於聽取當事人之意見後，合議庭裁定由受命法官獨
任進行簡式審判程序，判決如下：
    主  文
乙○○施用第一級毒品，累犯，處有期徒刑拾月。
    犯罪事實及證據名稱
一、(一)乙○○前因施用毒品案件，經本院以90年度毒聲字第427
    號裁定送觀察、勒戒後，認有繼續施用毒品之傾向，由本院
    以90年度毒聲字第813號裁定強制戒治，於民國（下同）90
    年12月6日停止戒治併付保護管束，至91年3月20日保護管束
    期滿未經撤銷，視為執行完畢，由臺灣臺南地方法院檢察署
    檢察官於91年4月1日，以91年度戒毒偵字第154號為不起訴
    處分確定；復於前開強制戒治處分執行完畢釋放後5年內，
    再度因施用毒品犯行，經本院以94年度訴字第1398號判處有
    期徒刑10月確定，嗣於96年7月2日執行完畢；另其於97年間
    又犯竊盜案件，經本院以97年度簡字第715號判處有期徒刑3
    月確定，並於97年11月1日執行完畢出監。(二)詎仍不知惕勵
    ，竟基於施用第一級毒品海洛因之犯意，於99年2月6日下午
    5時許，在臺南縣新市鄉、善化鎮○○○○路某加油站廁所
    內，施用海洛因1次。嗣警方於99年2月8日中午12時20分許
    ，在臺南縣新市鄉○○路2號前，處理乙○○與他人發生之
    交通事故時，發現乙○○為施用毒品列管顧慮人口，乙○○
    遂於員警未知悉其有上開施用海洛因行為前，主動向員警表
    示上開施用海洛因行為，自首而接受制裁，警方並於99年2
    月8日中午12時40分許，得其同意採其尿液送驗，檢驗結果
    呈現鴉片類陽性、嗎啡陽性反應。案經臺南縣警察局善化分
    局報告臺灣臺南地方法院檢察署檢察官偵查起訴。
二、證據名稱：被告乙○○於警詢時及審理中之自白、長榮大學
    99年3月1日TRC編號：0000000號濫用藥物尿液檢驗報告1紙
    、尿液送驗編號暨年籍對照表1紙及臺灣高等法院被告前案
    紀錄表1份。
三、另本件被告上開施用第1級毒品之時間及地點，業據其於警
    詢時及審理中供述明確（見警卷第3頁，本院卷第39頁），
    爰依被告之供述，更正記載如上，且公訴意旨及本院認定者
    均係指被告於99年2月8日中午12時40分許，經警方採尿檢驗
    之該次施用海洛因犯行，犯罪基本事實尚屬相同，應予指明
    。再者，人體施用毒品經尿液排出之時間，依吸食量之多寡
    、喝水量、施用方式、人體代謝功能、吸食者之年齡、性別
    及檢驗方法之靈敏度等事項有所差異，因人及個案而不同，
    此為實務所肯認，故無法排除施用者在施用海洛因之26小時
    後所排出之尿液仍有被檢測出嗎啡陽性陽性反應之可能，是
    被告於警詢時及審理中關於本件施用毒品時間、地點之自白
    ，尚非無的，應可採認，公訴人僅以被告上開尿液檢出之嗎
    啡濃度高達20138ng/ml，認為被告施用海洛因之時間應於上
    開採尿之時起往前回溯26小時內之某時之主張，尚值斟酌。
    又被告前有上開竊盜罪刑及執行完畢之情，有臺灣高等法院
    被告前案紀錄表在卷可按，其前受有期徒刑之執行完畢，5
    年以內故意再犯本案有期徒刑以上之罪，為累犯，應依刑法
    第47條第1項規定，加重其刑。另被告於員警發覺本件施用
    海洛因犯行前，即主動供出有上開施用海洛因行為，願意接
    受裁判等情，有被告之警詢供述在卷可佐（見警卷第1至5頁
    ），爰依刑法第62條前段規定減輕其刑，並先加後減輕之。
    爰審酌被告曾因施用毒品案件，經強制戒治及有期徒刑執行
    完畢，仍不能戒除毒癮，再犯本罪，顯見其戒除毒癮之意志
    薄弱，自有使其接受相當時期監禁處遇以教化性情之必要，
    惟念其犯後坦承犯行，且施用毒品在性質上乃屬對自我身心
    健康之自戕行為，對於他人生命、身體、財產等法益，尚無
    明顯而重大之實害，暨其犯罪之動機、目的、犯後承認犯行
    及檢察官之求刑等一切情狀，量處如主文所示之刑，以資懲
    儆。
四、據上論斷，依刑事訴訟法第273條之1第1項、第299條第1項
    前段、第310條之2、第454條第2項，毒品危害防制條例第10
    條第1項、刑法第11條前段、第47條第1項、第62條前段，判
    決如主文。又本判決係依刑事訴訟法第310條之2及第454條
    所製作之簡化判決，依法僅需記載犯罪事實、證據名稱及應
    適用之法條，並得以簡略方式為之，附此敘明。
本案經檢察官甲○○到庭執行職務。
中    華    民    國    99    年    6     月    30    日
                  刑事第十庭    法  官  盧鳳田
以上正本證明與原本無異。
如不服本判決應於收受本判決後10日內向本院提出上訴書狀，並
應敘述具體理由。其未敘述上訴理由者，應於上訴期間屆滿後20
日內向本院補提理由書狀（均須按他造當事人之人數附繕本）「
切勿逕送上級法院」。
                                書記官  黃憶筑
中    華    民    國    99    年    6     月    30    日
附錄本案論罪科刑法條全文：
毒品危害防制條例第10條：
施用第一級毒品者，處 6 月以上 5 年以下有期徒刑。
施用第二級毒品者，處 3 年以下有期徒刑。

司法院資訊處製作；財團法人民間司法改革基金會備份。
